【裁判字號】    89,交聲,417
【裁判日期】    900731
【裁判案由】    違反道路交通管理處罰條例聲明異議
【裁判全文】
臺灣臺北地方法院交通事件裁定                    八十九年度交聲字第四一七號
    異議人即
    受處分人  甲○○
右列受處分人因違反道路交通管理處罰條例案件，對於交通部公路局臺北區監理所中
華民國八十九年六月十三日所為之處分( 原處分案號：北監五字第駕裁40-ZD0000000
號 )聲明異議，本院裁定如左：
        主      文
異議駁回。
        理      由
一、按汽車駕駛人，駕駛汽車行駛高速公路應依速限標誌指示，「高速公路交通管制
    規則」第五條第一項前段定有明文。如汽車駕駛人駕駛汽車行駛於高速公路而不
    遵管制之規定者，處汽車駕駛人新臺幣三千元以上六千元以下罰鍰並記違規點數
    一點，「道路交通管理處罰條例」第三十三條第一項及第六十三條第一項第一款
    亦有處罰規定。
二、本件受處分人即異議人甲○○於八十九年五月十一日中午十二時四十八分許，駕
    駛一輛車牌7F-8487 號自用小客貨車，沿國道一號( 俗稱：中山高 )高速公路南
    向車道往南行駛，途經速限一○○公里之南向244 公里( 斗南路段 )內線車道，
    竟超速廿五公里而以時速一二五公里之行車速度前駛，為內政部警政署國道公路
    警察局第四警察隊斗南分隊執勤員警廖本能，利用機動雷達測速照相科學儀器拍
    照採證，以其有違反「道路交通管理處罰條例」第三十三條規定之行為，逕行掣
    單( 公警局交字第ZD0000000 號 )舉發並指定應到案日期( 八十九年六月十日 )
    。嗣將該張舉發違規通知單以郵務送達方式於同年五月廿七日送達受處分人後，
    受處分人於同年月九日具狀聲明異議，惟因同年月十日( 星期六 )係週休二日之
    例假日，原處分機關雖於同年月十二日( 星期一 )上午收狀，仍屬於期限內到案
    ，有聲明異議狀影本一件在卷。原處分機關於同年六月十三日依前揭「道路交通
    管理處罰條例」第三十三條第一項及第六十三條第一項第一款規定，從輕裁處新
    臺幣三千元罰鍰並記違規點數一點。
三、訊據受處分人甲○○固不否認其確曾駕駛車牌7F-8487 號自用小客車於前揭時地
    為警拍照之事實，惟矢口否認有超速行駛之違規駕駛行為，辯稱略以：本件舉發
    員警係以四十五度斜角拍攝受處分人駕車之相片，其所攝得之速度係「斜向加速
    度」( 即斜角加速度 )，並非受處分人駕車之實際行車速度云云。經查：證人(
    舉發員警 )廖本能於本院調查中到庭具結證述其於前揭時地係將警車停在護欄外
    邊坡下的產業道路上，使用機動雷達測速照相科學儀器，偵測距離廿五公尺至卅
    公尺間在高速公路南向車道行駛中之車輛行車速度，發現超速同時即予拍照採證
    。該處路段速限一○○公里，為扣除約四公里之誤差值，警方是在時速一一三公
    里以上才拍照取締，本件舉發無誤等情綦詳，載明筆錄在卷可稽，並有受處分人
    駕車車速一百廿五公里記載之採證相片一張在卷足資佐證。受處分人空言否認，
    所辯無非係卸責之詞，不足採信。本件受處分人駕車在高速公路超速行駛之違規
    行為洵堪信為真實，從而原處分機關依「道路交通管理處罰條例」第三十三條第
    一項及第六十三條第一項第一款規定，從輕裁處新臺幣三千元罰鍰並記違規點數
    一點，核無違誤，本件受處分人之異議為無理由，應予駁回。
據上論斷，應依道路交通案件處理辦法第十九條，裁定如主文。
中      華      民      國    九    十    年      七      月    卅一    日
                          臺灣臺北地方法院交通法庭
                                  法  官  鍾      華
右正本證明與原本無異。
如不服本裁定，應於裁定送達後五日內向本院提出抗告狀。
                                  書記官  黃  繡  琴
中      華      民      國    九    十    年      七      月  三十一    日


司法院資訊處製作；財團法人民間司法改革基金會備份。
